【裁判字號】    96,上訴,894
【裁判日期】    970313
【裁判案由】    偽造文書等
【裁判全文】
臺灣高等法院刑事判決                 96年度上訴字第894號
上  訴  人
即  被  告  乙○○
選任辯護人  羅紀雄  律師
上列上訴人因偽造文書等案件，不服臺灣板橋地方法院95年度訴
字第3353號，中華民國95年12月29日第一審判決（起訴案號：臺
灣板橋地方法院檢察署95年度偵字第9981號），提起上訴，本院
判決如下：
    主  文
原判決撤銷。
乙○○連續行使偽造私文書，足以生損害於他人，處有期徒刑貳
年貳月。如附表一所示偽造之「甲○○」署押、印文，及冒名犯
罪取得之信用卡，均沒收。
    事  實
一、乙○○於不詳時間、地點，以不詳方法取得甲○○之國民身
    分證影本、印章、薪資明細表等物後，竟未經其弟甲○○之
    授權或同意，自民國（下同）90年11月24日起，即基於行使
    偽造私文書及意圖為自己不法所有詐欺取、詐欺得利之概括
    犯意，連續為下列犯行：
  (一)於90年11月24日，在遠東銀行NEWCENTURY信用卡優先核准專
    案申請表「正卡申請人中文正楷親簽」欄上，偽造「甲○○
    」之署押1枚，以偽造「甲○○」名義申請NEWCENTURY信用
    卡之申請書1紙，旋提出行使交付遠東銀行之承辦人員用以
    申辦信用卡，使該銀行之承辦人員陷於錯誤，以為係甲○○
    本人所申請，而核發NEWCENTURY信用卡1枚，足以生損害於
    遠東銀行及甲○○。
  (二)於91年1月25日，在台新銀行YOUBE申請書「申請人」欄上，
    偽造「甲○○」署押1枚，以偽造「甲○○」名義申請YOUBE
    信用卡之申請書1紙，旋提出行使交付台新銀行之承辦人員
    用以申辦YOUBE信用卡，使該銀行之承辦人員陷於錯誤，以
    為係甲○○本人所申請，而核發YOUBE信用卡1枚，足以生損
    害於台新銀行及甲○○。
  (三)於91年3月14日，在美國運通銀行信用貸款申請書「信用貸
    款申請人蓋章簽名」欄上，偽造「甲○○」署押1枚，以偽
    造「甲○○」名義申請信用貸款之申請書1紙，旋提出行使
    交付美國運通銀行銀行之承辦人員用以申辦信用貸款，使該
    銀行之承辦人員陷於錯誤，以為係甲○○本人所申請，而如
    數核發信用貸款，足以生損害於美國運通銀行銀行及甲○○
    。
  (四)於91年4月26日，在遠東銀行「一生一世如意卡」申請表「
    申請人簽名蓋章」欄上，偽造「甲○○」署押暨印文各1枚
    （起訴書漏載印文部分），以偽造「甲○○」名義申請「一
    生一世如意卡」之申請書1紙，旋提出行使交付遠東銀行之
    承辦人員用以申辦「一生一世如意卡」，使該銀行之承辦人
    員陷於錯誤，以為係甲○○本人所申請，而核發「一生一世
    如意卡」1枚，足以生損害於遠東銀行及甲○○。
  (五)於91年5月14日，在遠東銀行小額循環信用貸款契約書「立
    約人中文正楷親簽」欄上，偽造「甲○○」署押暨印文各1
    枚（起訴書漏載印文部分），以偽造「甲○○」名義申請小
    額循環信用貸款之申請書1紙，旋提出行使交付遠東銀行之
    承辦人員用以申辦信用卡，使該銀行之承辦人員陷於錯誤，
    以為係甲○○本人所申請，而核准小額循環信用貸款，足以
    生損害於遠東銀行及甲○○。
  (六)於92年1月10日，在花旗銀行READYCASH現金卡優先核准申請
    書「申請人簽名」欄上，偽造「甲○○」署押1枚，以偽造
    「甲○○」名義申請READYCASH現金卡之申請書1紙，旋提出
    行使交付花旗銀行之承辦人員用以申辦信用卡，使該銀行之
    承辦人員陷於錯誤，以為係甲○○本人所申請，而核發
    READY CASH現金卡1枚，足以生損害於花旗銀行及甲○○。
  (七)於92年12月4日，在花旗銀行信用卡升等申請書「正卡申請
    人親自簽名」欄上，偽造「甲○○」署押1枚，以偽造「甲
    ○○」名義申請信用卡升等之升等申請書1紙，旋提出行使
    交付花旗銀行之承辦人員用以申辦信用卡升等，使該銀行之
    承辦人員陷於錯誤，以為係甲○○本人所申請，而核准信用
    卡升等，足以生損害於花旗銀行及甲○○。
  (八)於93年2月15日，在台新銀行信用卡申請書「正卡人簽名」
    、「請簽名」欄上，共偽造「甲○○」署押3枚，以偽造「
    甲○○」名義申請信用卡之申請書1紙，旋提出行使交付台
    新銀行之承辦人員用以申辦信用卡，使該銀行之承辦人員陷
    於錯誤，以為係甲○○本人所申請，而核發信用卡1枚，足
    以生損害於台新銀行及甲○○。
  (九)於93年3月31日，在花旗銀行威士卡萬事達卡簡易升等申請
    書「申請人簽名」欄上，偽造「甲○○」署押1枚，以偽造
    「甲○○」名義申請信用卡之升等申請書1紙，旋提出行使
    交付花旗銀行之承辦人員用以申辦信用卡升等，使該銀行之
    承辦人員陷於錯誤，以為係甲○○本人所申請，而核准信用
    卡升等，足以生損害於花旗銀行及甲○○。
  (十)於93年11月30日，在中國信託銀行信用卡聲請加辦白金卡專
    用申請書「正卡申請人親筆正楷中文簽名」欄上，偽造「甲
    ○○」署押共2枚，以偽造「甲○○」名義申請加辦白金卡
    之申請書1紙，旋提出行使交付中國信託銀行之承辦人員用
    以申請加辦白金卡，使該銀行之承辦人員陷於錯誤，以為係
    甲○○本人所申請，而核發白金卡1枚，足以生損害於中國
    信託銀行及甲○○。
  (十一)於94年1月7日，在台新銀行通信貸款申請書「立約人」欄上
    ，偽造「甲○○」署押1枚，以偽造「甲○○」名義申請通
    信貸款之申請書1紙，旋提出行使交付台新銀行之承辦人員
    用以申辦通信貸款，使該銀行之承辦人員陷於錯誤，以為係
    甲○○本人所申請，而核准通信貸款，足以生損害於台新銀
    行及甲○○。
  (十二)於94年1月23日，在萬泰銀行無擔保免保人消費者貸款申請
    書「申請人暨立同意書人簽章」欄上，偽造「甲○○」署押
    、印文各1枚（起訴書漏未記載印文部分），以偽造「甲○
    ○」名義申請無擔保免保人消費者貸款之申請書1紙，旋提
    出行使交付萬泰銀行之承辦人員用以申辦無擔保免保人消費
    者貸款，使該銀行之承辦人員陷於錯誤，以為係甲○○本人
    所申請，而核准無擔保免保人消費者貸款，足以生損害於萬
    泰銀行及甲○○。
  (十三)於94年1月25日，在中國信託銀行WISH現金卡申請書「立約
    人（借款人）親簽」欄上，偽造「甲○○」署押1枚，以偽
    造「甲○○」名義申請中國信託銀行WISH現金卡之申請書1
    紙，旋提出行使交付中國信託銀行之承辦人員用以申辦WISH
    現金卡，使該銀行之承辦人員陷於錯誤，以為係甲○○本人
    所申請，而核發中國信託銀行WISH現金卡1枚，足以生損害
    於中國信託銀行及甲○○。
  (十四)於94年2月16日，在遠東銀行期利卡卡友專用申請書「正卡
    申請人簽字親名」欄上，偽造「甲○○」署押1枚，以偽造
    「甲○○」名義申請期利卡之申請書1紙，旋提出行使交付
    遠東銀行之承辦人員用以申辦期利卡，使該銀行之承辦人員
    陷於錯誤，以為係甲○○本人所申請，而核發期利卡1枚，
    足以生損害於遠東銀行及甲○○。
  (十五)於94年3月1日，在萬泰銀行京華城京華卡申請書「正卡申請
    人親簽」欄，上偽造「甲○○」署押1枚，以偽造「甲○○
    」名義申請京華城京華卡之申請書1紙，旋提出行使交付萬
    泰銀行之承辦人員用以申辦京華城京華卡，使該銀行之承辦
    人員陷於錯誤，以為係甲○○本人所申請，而核發京華城京
    華卡1枚，足以生損害於萬泰銀行及甲○○。
  (十六)於94年3月15日，在美國運通銀白金卡聲請申請書「申請人
    簽署」欄上，偽造「甲○○」署押1枚，以偽造「甲○○」
    名義申請白金卡之申請書1紙，旋提出行使交付美國運通銀
    行之承辦人員用以申辦白金卡，使該銀行之承辦人員陷於錯
    誤，以為係甲○○本人所申請，而核發白金卡1枚，足以生
    損害於美國運通銀行及甲○○。
  (十七)於94年6月28日，在中國信託銀行現金卡額度調整同意書「
    申請人」欄上，偽造「甲○○」署押1枚，以偽造「甲○○
    」名義申請現金卡額度調整同意之申請書1紙，旋提出行使
    交付中國信託銀行之承辦人員，用以申辦現金卡額度調整，
    使該銀行之承辦人員陷於錯誤，以為係甲○○本人所申請，
    而核准現金卡額度調整，足以生損害於中國信託銀行及甲○
    ○。
  (十八)於94年12月9日，在萬泰銀行救急現金卡申請書「申請人」
    欄上，偽造「甲○○」之署押1枚，以偽造「甲○○」名義
    申請救急現金卡之申請書1紙，旋提出行使交付萬泰銀行之
    承辦人員用以申辦救急現金卡，使該銀行之承辦人員陷於錯
    誤，以為係甲○○本人所申請，而核發救急現金卡1枚，足
    以生損害於萬泰銀行及甲○○。
  (十九)於不詳時間，在大安銀行信用卡申請書「申請人親筆簽名」
    欄上，偽造「甲○○」署押1枚，以偽造「甲○○」名義申
    請信用卡之申請書1紙，旋提出行使交付大安銀行之承辦人
    員用以申辦信用卡，足以生損害於該銀行及甲○○；嗣申請
    書已寄送時廣企業有限公司，但未核卡開戶（起訴書漏未起
    訴），而未遂。
  (二十)於不詳時間，在友邦公司申辦信用卡預先作業授權同意書「
    親筆簽名」欄上，偽造「甲○○」署押1枚，以偽造「甲○
    ○」名義申辦信用卡預先作業授權同意書1紙，旋提出行使
    交付友邦公司之承辦人員，足以生損害於友邦公司及甲○○
    。
  於不詳時間，在友邦公司信用卡申請書「主卡申請人請簽名
    」欄上，偽造「甲○○」之署押1枚，以偽造「甲○○」名
    義申請信用卡之申請書1紙，旋提出行使交付友邦公司之承
    辦人員用以申辦信用卡，使友邦公司之承辦人員陷於錯誤，
    以為係甲○○本人所申請，而核發信用卡1枚，足以生損害
    於友邦公司及甲○○。
  乙○○於取得發卡銀行、公司核發之信用卡後，旋在該信用
    卡背面，及日後如附表二至八所示「刷卡消費」之消費簽帳
    單上偽造「甲○○」署押，再持向商家行使，使該商家店員
    陷於錯誤，誤為甲○○本人消費，而交付財物或提供一定之
    服務（刷卡消費部分，時間、地點、消費金額，均詳如附表
    所載）。又乙○○復於附表二至八所示「現金借款」之時間
    、地點，使用核發之現金卡在銀行自動櫃員機輸入密碼辦理
    預借現金，使該銀行陷於錯誤而交付現金  （現金借款部分
    ，時間、地點、借款金額，均詳如附表所載）。嗣乙○○知
    悉甲○○已接獲銀行催繳帳款通知，自覺事蹟即將敗露，乃
    於95年3月14日向臺灣臺北地方法院檢察署檢察官自首犯罪
    ，並接受裁判。迄至起訴，乙○○尚積欠遠東銀行帳款新臺
    幣（下同）293,426元、積欠中國信託銀行帳款300,389元、
    積欠美國運通銀行帳款492,429元、積欠台新銀行帳款672,
    756元、積欠美商花旗銀行193,60 6元、積欠友邦公司帳款
    185,773元、積欠萬泰銀行560,79 8元，足生損害於甲○○
    及遠東銀行、中國信託銀行、美國運通銀行、台新銀行、花
    旗銀行、友邦公司、萬業銀行。
二、案經乙○○向臺灣臺北地方法院檢察署檢察官（起訴書漏載
    檢察署檢察官部分）自首後，該署呈請臺灣高等法院檢察署
    檢察長令轉臺灣板橋地方法院檢察署檢察官偵查，及台新銀
    行訴請暨甲○○訴由臺北縣政府警察局中和分局報請臺灣板
    橋地方法院檢察署檢察官偵查起訴。
    理  由
一、證據能力部分：
  (一)按被告以外之人（包括證人、鑑定人、告訴人、被害人及共
    同被告等）於審判外之陳述雖不符刑事訴訟法第159條之1至
    之4等四條之規定，而經當事人於審判程序同意作為證據，
    法院審酌該言詞陳述或書面陳述作成時之情況，認為適當者
    ，亦得為證據；當事人、代理人或辯護人於法院調查證據時
    ，知有刑事訴訟法第159條第1項不得為證據之情形，而未於
    言詞辯論終結前聲明異議者，視為有前項之同意，同法第
    159條之5定有明文。
  (二)查，證人即告被害人告訴代理人警詢中之供證，及偵、審中
    未經具結所為之指述，雖屬被告以外之人於審判外之言詞陳
    述，卷附如後列之信用卡申請書等文書，雖屬被告以外之人
    於審判外之書面陳述，且無符合同法第159條之1至之4等前4
    條之情形，但證人告訴代理人等所為之上開筆錄內容，及卷
    附上揭文書，經本院當庭提示，被告均表示「沒意見」，而
    未經當事人於言詞辯論終結前聲明異議，是該等證言、證物
    ，依刑事訴訟法第159條之5第2項規定，應具有證據能力。
  (三)被告從未爭執其在檢察官偵查及原法院審理中之自白，有何
    出於強暴、脅迫、利誘、詐欺、疲勞訊問、違法羈押或其他
    不正方法之情事；均合先敘明。
二、訊據被告坦承前揭事實不諱，核與證人甲○○之證述相符，
    此外，復有甲○○聲明書、台新銀行信用卡帳單、台新銀行
    現金卡交易紀錄查詢資料、台新銀行申請書、甲○○國民身
    分證影本、台新銀行95年5 月10日函台新總法制字第095000
    01536 號函、台新銀行信用卡帳單、台新銀行通信貸款申請
    書、大安銀行信用卡申請書、萬泰銀行95年6 月1 日泰消法
    字第09599901498 號函暨欠款明細、救急現金卡申請書、萬
    泰銀行京華城京華卡申請書、萬泰銀行無擔保免保人消費者
    貸款申請書、萬泰銀行客戶交易明細表、萬泰銀行印用卡帳
    款通知書、萬泰銀行利息及手續費收入收據補發證明單、中
    國信託銀行信用卡聲請加辦白金卡專用申請書、中國信託銀
    行WISH現金卡申請書、中國信託銀行現金卡額度調整同意書
    、遠東銀行95年5 月11日（95）遠銀消營字第175 號函暨所
    附91年4 月26日一生一世如意卡申請書、遠東銀行小額循環
    信用貸款契約書、遠東銀行授信明細查詢單、遠東銀行NEWC
    ENTURY信用卡優先核准專案申請表、甲○○存摺影本、財團
    法人金融聯合徵信中心查詢資料、遠東銀行期利卡卡友專用
    申請書、友邦公司95年5 月19日友字第95051900306 號函暨
    所附申辦信用卡預先作業授權同意書、友邦公司信用卡申請
    書、友邦公司信用卡影本、花旗銀行95年6 月1 日（95）政
    查字第9638號函暨所附花旗銀行信用卡升等申請書、花旗銀
    行READYCAS H現金卡優先核准申請書、毅金工業股份有限公
    司薪資明細表、花旗銀行威士卡萬事達卡簡易升等申請書、
    美國運通銀行臺北分行95年5月12日（95）運通字第06285號
    函暨所附美國運通銀行信用貸款申請書、美國運通銀行95年
    7月24日95美通字第0715號函暨所附白金卡聲請申請書等在
    卷足憑；是被告之上開自白，應核與事實相符，而可採信。
    本件事證業臻明確，被告犯行堪為認定，應依法論科。
三、論罪法條：
  (一)按行為後法律有變更者，適用行為時之法律，但行為後之法
    律有利於行為人者，適用最有利於行為人之法律，修正後刑
    法第2條第1項定有明文。此條規定係規範行為後法律變更所
    生新舊法律比較適用之準據法，本身尚無新舊法比較之問題
    ，於新法施行後，應一律適用新法第2條第1項之規定，為「
    從舊從輕」之比較，先予敘明。再按本次法律變更，比較時
    應就罪刑有關之共犯、未遂犯、想像競合犯、牽連犯、連續
    犯、結合犯，以及累犯加重、自首減輕暨其他法定加減原因
    （如身分加減）與加減例等一切情形，綜其全部罪刑之結果
    而為比較（最高法院95年5月23日95年度第8次刑庭會議決議
    參照）。又被告行為後，刑法業於94年2月2日經總統以華總
    一義字第09400014901號令修正公布，並於95年7月1日施行
    。其中：
    1.於94年1月7日修正公布並於95年7月1日施行之新刑法第33
      條第5款規定：「主刑之種類如下：五罰金：新臺幣1,000
      元以上，以百元計算之」。刑法施行法第1條之1規定：「
      中華民國94年1月7日刑法修正施行後，刑法分則編所定罰
      金之貨幣單位為新臺幣。94年1月7日刑法修正時，刑法分
      則編未修正之條文定有罰金者，自94年1月7日刑法修正施
      行後，就其所定數額提高為三十倍。但72年6月26日至94
      年1月7日新增或修正之條文，就其所定數額提高為三倍。
      」。經比較修正前、後關於科處罰金刑之最低刑度規定，
      自應以被告行為時之修正前法律較有利於被告。
    2.刑法第56條連續犯之規定，業於94年1月7日修正公布刪除
      ，並於95年7月1日施行，則被告之犯行，因行為後新法業
      已刪除連續犯之規定，此刪除雖非犯罪構成要件之變更，
      但顯已影響行為人刑罰之法律效果，自屬法律有變更，依
      新法第2條第1項規定，比較新、舊法結果，以適用行為時
      法律即舊法論以連續犯、常業犯，較有利於被告（最高法
      院95年第8次刑事庭會議決議參照）。
    3.被告行為後，刑法第55條關於牽連犯之規定業經修正刪除
      ，依刪除刑法第55條牽連犯之新法，則被告本案犯行應分
      論併罰，自應以被告行為時之修正前刑法55條之規定較有
      利於被告。
    4.修正前刑法第62條前段原規定：「對於未發覺之罪自首而
      受裁判者，減輕其刑」，即修正前刑法關於自首之法律效
      果，係「必」減輕其刑；而修正後刑法第62條前段則規定
      ：「對於未發覺之罪自首而受裁判者，得減輕其刑」，亦
      即修正後刑法關於自首之法律效果，已改為僅「得」減輕
      其刑。本件被告行為及自首之時間，均係於刑法修正施行
      前，自有比較新舊法之必要，經比較新舊法之結果，修正
      後之規定，並未較有利於被告。
    5.綜上比較，被告所為犯行若適用修正後之刑法予以數罪併
      罰，當較不利於被告；依新修正刑法第2條第1項前段之規
      定，自應整體適用修正前刑法之有關規定。
    6.至於，刑法第38條有關沒收之規定亦經修正，惟沒收為從
      刑，如前述，從刑附屬於主刑，除法律有特別規定者外，
      依主刑所適用之法律，本件主刑部分即宣告刑所據以決定
      之罪、刑法律既適用修正前之舊法，沒收部分自應從之。
  (二)核被告偽造如附表所示私文書及消費簽帳單等，所為係犯刑
    法第216條、第210條行使偽造私文書罪。又其使上述核卡公
    司核發信用卡、現金卡等，及使用前開信用卡消費，使商家
    提供財物或服務，所為分別係犯刑法第339條第1項詐欺取財
    罪及同條第2項詐欺得利罪。另其使用上揭現金卡，在銀行
    自動櫃員機以輸入密碼之不正方法取得現金，所為係犯同法
    第339條之2第1項之以不正方法由自動付款設備取得他人之
    物罪。其偽造署押、印文之行為，乃其偽造私文書之階段行
    為，不另論罪；又其偽造私文書後復持以行使，其偽造之低
    度行為被行使之高度行為吸收，僅論以高度之行使罪名。
  (三)被告多次行使偽造私文書、詐欺取財、詐欺得利、以不正方
    法由自動付款設備取得他人財物，其時間分別緊接，所犯分
    別為構成要件相同之罪名，顯係各基於概括之犯意為之，為
    連續犯，應分別依修正前刑法第56條之規定各論以一罪，並
    加重其刑。另其行使偽造私文書，乃為達其詐欺取得、詐欺
    得利、以不正方法由自動付款設備取得他人財物等目的，是
    彼此間具手段目的間之關係，故應依修正前刑法第55條牽連
    犯之規定，從其情節較重之行使偽造私文書罪處斷。被告偽
    造印文、行使如犯罪事實欄(一)之(十九)所載偽造「甲○○」名義
    申請信用卡之申請書提出行使交付大安銀行之承辦人員，及
    其所涉詐欺得利、以不正方法由自動付款設備取得他人財物
    等犯行，雖未經起訴書敘明，然該部分核與已起訴之事實部
    分，具裁判上一罪之關係，有如前述，自應認為係起訴效力
    所及，本院自得併為審究。
  (四)被告於偵查犯罪之公務員發覺其犯罪前，向檢察官自首犯罪
    ，並接受裁判，應依修正前同法第62條前段規定，減輕其刑
    。其有刑之加重及減輕事由，依法應先加重後減輕之。
  (五)被告之上訴意旨，雖認其犯罪時間在96年4月24日以前，所
    為係犯刑法刑法第216條、第210條之行使偽造私文罪，合於
    減刑條件，應予減刑云云。惟查，依法院辦理96年減刑案件
    應行注意事項第10條規定，裁判上一罪，如其中一部分為本
    條例第3條所定不予減刑之罪，則其據以處罰之他罪雖非同
    條列舉之罪名，亦應不予減刑（司法院院解字第3154號、第
    3661號解釋意旨參照）。查，被告所為犯行經本院審理結果
    ，認係牽連犯，從一重處斷論以連續行使偽造私文書罪，而
    該罪名雖非中華民國96年罪犯減刑條例第3條列舉不予減刑
    之罪；惟被告所為犯行中關於刑法第339條罪名部分，均屬
    中華民國96年罪犯減刑條例第3條所列舉限制減刑之罪，並
    經宣告逾有期徒刑1年6月，揆諸首揭說明，應不予減刑。
四、原審據以論罪科刑，固非無見。惟查：被告犯罪後在本院審
    理中已與部分被害人公司成立訴訟上和解，同意賠償損害，
    ，有和解筆錄在卷可查，原審未及審酌，自有未當。被告之
    上訴意旨請求依中華民國96年罪犯減刑條例規定減刑，雖無
    理由，然原判決既有前述之可議，仍屬無可維持，應由本院
    將原判決撤銷改判。爰審酌被告之素行，前無犯罪紀錄，及
    其犯罪之時間甚長、次數甚多，犯罪所得財物及利益總計不
    斐，暨其犯罪動機、目的、手段、智識程度、犯後態度，犯
    罪後在本院審理中已與部分被害人公司成立訴訟上和解，同
    意賠償損害等一切情狀，量處如主文所示之刑。如附表一編
    號1.至所示被告偽造之「甲○○」署押及印文，均應依刑
    法第219條規定宣告沒收；如附表一編號所示被告假冒「
    甲○○」名義申請取得之信用卡，為被告犯罪之所得，且屬
    被告所有，均應並同信用卡背面偽造之「甲○○」署押，依
    修正前刑法第38條第1項第3款規定宣告沒收。至於，被告於
    如附表二至八所示「刷卡消費」項之消費時，在簽帳單上偽
    造之「甲○○」署押，並無扣案；且依告訴代理人之陳述及
    衡諸一般常情，被告偽造該等署押之時間距今甚遠，應已不
    存在；檢察官復未舉證證明該簽帳單等至今仍然存在，本院
    爰不併為沒收之宣告。
據上論斷，應依刑事訴訟法第369條第1項前段、第364條、第299
條第1項前段，刑法第2條第1項前段、第216條、第210條、第339
條第1項、第2項、第339條之2第1項、第219條第1項，修正前第
56條、第55條、第62條前段、第38條第1項第3款，罰金罰鍰提高
標準條例第1條前段，判決如主文。
本案經檢察官陳玉珍到庭執行職務。
中    華    民    國    97    年    3     月    13    日
                  刑事第十庭    審判長法  官 楊炳禎
                                      法  官 李春地
                                      法  官 陳博志
以上正本證明與原本無異。
如不服本判決，應於收受送達後十日內向本院提出上訴書狀，其
未敘述上訴之理由者並得於提起上訴後十日內向本院補提理由書
（均須按他造當事人之人數附繕本）。
                                      書記官 陳嘉文
中    華    民    國    97    年    3     月    17    日
附錄：本案論罪科刑法條全文
刑法第216條
行使第二百十條至第二百十五條之文書者，依偽造、變造文書或
登載不實事項或使登載不實事項之規定處斷。
刑法第210條
偽造、變造私文書，足以生損害於公眾或他人者，處五年以下有
期徒刑。
刑法第339條
意圖為自己或第三人不法之所有，以詐術使人將本人或第三人之
物交付者，處五年以下有期徒刑、拘役或科或併科一千元以下罰
金。
以前項方法得財產上不法之利益或使第三人得之者，亦同。
前二項之未遂犯罰之。
刑法第339條之2
意圖為自己或第三人不法之所有，以不正方法由自動付款設備取
得他人之物者，處三年以下有期徒刑、拘役或一萬元以下罰金。
以前項方法得財產上不法之利益或使第三人得之者，亦同。
附表一：
┌──┬───────────────────────┐
│編號│偽造內容                                      │
├──┼───────────────────────┤
│1   │於90年11月24日，在遠東銀行NEWCENTURY信用卡優先│
│    │核准專案申請表「正卡申請人中文正楷親簽」欄上，│
│    │偽造「甲○○」之署押1 枚                      │
├──┼───────────────────────┤
│2   │於91年1 月25日，在台新銀行YOUBE 申請書「申請人│
│    │」欄上，偽造「甲○○」署押1 枚                │
├──┼───────────────────────┤
│3   │於91年3 月14日，在美國運通銀行信用貸款申請書「│
│    │信用貸款申請人蓋章簽名」欄上，偽造「甲○○」署│
│    │押1 枚                                        │
├──┼───────────────────────┤
│4   │於91年4 月26日，在遠東銀行一生一世如意卡申請表│
│    │「申請人簽名蓋章」欄上，偽造「甲○○」署押暨印│
│    │文各1 枚（起訴書漏載印文部分）                │
├──┼───────────────────────┤
│5   │於91年5 月14日，在遠東銀行小額循環信用貸款契約│
│    │書「立約人中文正楷親簽」欄上，偽造「甲○○」署│
│    │押暨印文各1 枚（起訴書漏載印文部分）          │
├──┼───────────────────────┤
│6   │於92年1 月10日，在花旗銀行READYCASH 現金卡優先│
│    │核准申請書「申請人簽名」欄上，偽造「甲○○」署│
│    │押1 枚                                        │
├──┼───────────────────────┤
│7   │於92年12月4 日，在花旗銀行信用卡升等申請書「正│
│    │卡申請人親自簽名」欄上，偽造「甲○○」署押1 枚│
├──┼───────────────────────┤
│8   │於93年2 月15日，在台新銀行信用卡申請書「正卡人│
│    │簽名」、「請簽名」欄上，共偽造「甲○○」署押3 │
│    │枚                                            │
├──┼───────────────────────┤
│9   │於93年3 月31日，在花旗銀行威士卡萬事達卡簡易升│
│    │等申請書「申請人簽名」欄上，偽造「甲○○」署押│
│    │1枚                                           │
├──┼───────────────────────┤
│10  │於93年11月30日，在中國信託銀行信用卡聲請加辦白│
│    │金卡專用申請書「正卡申請人親筆正楷中文簽名」欄│
│    │上，偽造「甲○○」署押共2 枚                  │
├──┼───────────────────────┤
│11  │於94年1 月7 日，在台新銀行通信貸款申請書「立約│
│    │人」欄上，偽造「甲○○」署押1 枚              │
├──┼───────────────────────┤
│12  │於94年1 月23日，在萬泰銀行無擔保免保人消費者貸│
│    │款申請書「申請人暨立同意書人簽章」欄上，偽造「│
│    │甲○○」署押、印文各1 枚（起訴書漏未記載印文部│
│    │分）                                          │
├──┼───────────────────────┤
│13  │於94年1 月25日，在中國信託銀行WISH現金卡申請書│
│    │「立約人（借款人）親簽」欄上，偽造「甲○○」署│
│    │押1 枚                                        │
├──┼───────────────────────┤
│14  │於94年2 月16日，在遠東銀行期利卡卡友專用申請書│
│    │「正卡申請人簽字親名」欄上，偽造「甲○○」署押│
│    │1枚                                           │
├──┼───────────────────────┤
│15  │於94年3 月1 日，在萬泰銀行京華城京華卡申請書「│
│    │正卡申請人親簽」欄，上偽造「甲○○」署押1 枚  │
├──┼───────────────────────┤
│16  │於94年3 月15日，在美國運通銀白金卡聲請申請書「│
│    │申請人簽署」欄上，偽造「甲○○」署押1 枚      │
├──┼───────────────────────┤
│17  │於94年6 月28日，在中國信託銀行現金卡額度調整同│
│    │意書「申請人」欄上，偽造「甲○○」署押1 枚    │
├──┼───────────────────────┤
│18  │於94年12月9 日，在萬泰銀行救急現金卡申請書「申│
│    │請人」欄上，偽造「甲○○」之署押1 枚          │
├──┼───────────────────────┤
│19  │於不詳時間，在大安銀行信用卡申請書「申請人親筆│
│    │簽名」欄上，偽造「甲○○」署押1 枚（已寄送時廣│
│    │企業有限公司，但未核卡開戶，起訴書漏未起訴）  │
├──┼───────────────────────┤
│20  │於不詳時間，在友邦公司申辦信用卡預先作業授權同│
│    │意書「親筆簽名」欄上，偽造「甲○○」署押1 枚  │
├──┼───────────────────────┤
│21  │於不詳時間，在友邦公司信用卡申請書「主卡申請人│
│    │請簽名」欄上，偽造「甲○○」之署押1 枚        │
├──┼───────────────────────┤
│22  │上揭1至21所示經核發之信用卡，連同背面「簽名」 │
│    │欄內，偽造「甲○○」之署押各1枚               │
└──┴───────────────────────┘


司法院資訊處製作；財團法人民間司法改革基金會備份。
